臺灣高雄地方法院民事裁定　　　　　　　96年度審抗字第55號
抗　告　人　甲○○
相　對　人　乙○○
上列當事人間確認本票債權關係不存在事件，抗告人對於中華民
國96年4 月24日本院高雄簡易庭95年度雄簡字第7128號裁定提起
抗告，本院裁定如下：
    主  文
抗告駁回。
抗告程序費用由抗告人負擔。
    理  由
一、按起訴違背民事訴訟法第253 條、第263 條第2 項之規定，
    或其訴訟標的為確定判決之效力所及者，法院應以裁定駁回
    之，民事訴訟法第249 條第1 項第7 款定有明文。又按訴訟
    標的於確定之終局判決中經裁判者，除法律別有規定外，當
    事人不得就該法律關係，更行起訴，同法第400 條第1 項亦
    定有明文。末按，命債務人為給付之確定判決，就給付請求
    權之存在有既判力，依前開規定，債務人即不得對於債權人
    更行提起確認該給付請求權不存在之訴（最高法院26年渝上
    字第1161號判例參照）。
二、抗告意旨略以：抗告人係起訴主張因積欠相對人新台幣（下
    同）7 萬元，曾以訴外人李世德所簽發之同額支票乙張交付
    相對人，嗣因該支票遭退票，相對人要求抗告人再以訴外人
    李世德所簽發金額14萬元之另一張支票換回，然相對人收受
    新支票後，卻未將原支票退還抗告人，再以抗告人積欠其14
    萬元為由，聲請本院核發支付命令，自有未合。抗告人就該
    支付命令所載抗告人應給付相對人之金額超過7 萬元部分之
    債權（下稱系爭債權），依法應有即受確認判決之法律上利
    益，原審於此未予查明即遽為裁定，於法顯有違誤，為此乃
    依法提起抗告，請准將原裁定予以廢棄等語。
三、經查，本件抗告人於原審雖確係請求確認相對人就本院89年
    度促字第50680 號支付命令所載抗告人應給付相對人之金額
    超過7 萬元部分之債權不存在，然查，上開債權，相對人已
    於抗告人提起本件訴訟前之民國89年8 月14日，即以相對人
    執有由訴外人李世德簽發抗告人背書之支票乙張、金額14
    萬元、到期日88年5 月10日，嗣經相對人於提示日提示，竟
    不獲支付，而向本院聲請核發支付命令，並經本院以89 年
    度促字第50680 號支付命令，命抗告人應給付相對人14 萬
    元，及利息在案，該支付命令已於89年9 月1 日合法送達，
    且因未經抗告人於法定期間聲明異議，而於89年9 月21 日
    確定等事實，業經本院依職權調閱89年度促字第5068 0 號
    民事支付命令聲請事件卷宗核閱無訛，並為抗告人所不爭執
    ，足認抗告人所訴請確認不存在之系爭債權，於其起訴前業
    經相對人聲請本院對抗告人核發89年度促字第50680 號支付
    命令確定在案。而上開支付命令既已確定，其與確定之給付
    判決即有同一之既判力與執行力，依前開一事不再理原則之
    說明，本件抗告人殊無另行提出確認上揭債權不存在之訴之
    餘地，現抗告人提起本件確認之訴，即有違一事不再理原則
    ，應依民事訴訟法第249 條第1 項第7 款規定裁定駁回，從
    而原審據此而駁回抗告人之訴，於法並無不合，抗告意旨指
    責其不當，求予廢棄，自無理由，應予駁回。
四、據上論結，本件抗告為無理由，依民事訴訟法第436 條之1
    第3 項、第495 條之1 第1 項、第449 條第1 項、第95條、
    第78條，裁定如主文。
中　　華　　民　　國　　96　　年　　6 　　月　　12　　日
                  民事第八庭審判長法  官  林紀元
                                  法  官  謝靜雯
                                  法  官  楊國祥
正本係照原本作成。
如不服本裁定應於送達後10日內向本院提出再抗告狀，並繳納在
抗告費新台幣1,000 元。再為抗告應以適用法規顯見錯誤為理由
，並經本院之許可，該許可以原裁定所涉及之法律見解具有原則
上重要性者為限。
中　　華　　民　　國　　96　　年　　6 　　月　　12　　日
                                  書記官　謝宗霖
